【裁判字號】    89,上易緝,776
【裁判日期】    890419
【裁判案由】    毒品危害防制條例
【裁判全文】
臺灣高等法院臺中分院刑事判決                  八十九年度上易緝字第七七六號
    上  訴  人  臺灣台中地方法院檢察署檢察官
    上  訴人即
    被      告  乙○○
右上訴人因毒品危害防制條例案件，不服台灣臺中地方法院八十七年度易緝字第二六
三號中華民國八十七年五月八日第一審判決（起訴案號台灣地方法院檢察署八十六年
度偵字第七八五三號）提起上訴，本院判決如左：
    主  文
原判決撤銷。
乙○○連續施用第二級毒品，累犯，免刑。
安非他命二包（毛重七．八公克）沒收銷燬之。
    事  實
一、乙○○前曾於民國（下同）八十三年間，因違反麻醉藥品管理條例案件，及違反
    藥事法等案件，分別被本院判處有期徒刑六月與四月確定，並定其應執行刑為有
    期徒刑八月，於八十四年十二月十六日執行完畢，不知悔改，猶基於概括之犯意
    ，自八十六年三月中旬某日起，至八十九年二月九日止，連續多次在台中市○○
    ○○街一○六號三樓、及台中市○○○○街二五號七樓之二等居處，均以將第二
    級毒品安非他命置放在玻璃球管內，以火蒸烤使生白煙，再以口鼻吸其煙氣之方
    式，非法吸用第二級毒品安非他命。並先後於八十六年四月一日下午七時許、八
    十六年八月十四日晚上九時許，及於八十七年四月九日晚上十一時許，依序分別
    在台中市○○○○街一○六號三樓、台中市○○○○街二五號七樓之二、及臺中
    市○○路○段二三一巷二號三樓之一等處被警查獲。八十六年八月十四日晚上九
    時被警查獲時，並扣得安非他命二包（毛重七．八公克）為證。
二、案經台中市警察局第三分局移送臺灣臺中地方法院檢察署檢察官偵察起訴，及由
    臺中縣警察局報請臺灣臺中地方法院檢察署檢察官移請併案審理（八十六年度偵
    字第一七五四九號），暨由臺中縣警察局東勢分局移請臺灣臺中地方法院檢察署
    檢察官移請併案審理（八十七年度偵字第一○○六二號）。而由本院裁定將乙○
    ○送勒戒處所觀察、勒戒，經評估並無繼續施用毒品之傾向。
    理  由
一、前開事實，業據被告乙○○於本院審理時坦承不諱，並有臺中市警察局煙毒尿液
    檢驗成績書、尿液代號與真實姓名對照表，臺中縣衛生局檢驗尿水報告書、尿液
    代號與真實姓名對照表各一件，及第二級毒品安非他命二包（毛重七．八公克）
    扣案可稽。被告之自白應可認與事實相符而可採信。是本件事證已甚明確，被告
    之犯行堪以認定。
二、被告行為後，毒品危害防制條例已於八十七年五月二十日公佈施行，自同月二十
    二日生效，以之與行為時之舊法麻醉藥品管理條例相比較結果，以裁判時之新法
    即毒品危害防制條例之規定有利於被告，依刑法第二條第一項前段之規定，自應
    適用該新法。是核被告所為，係犯毒品危害防制條例第十條第二項之施用第二級
    毒品罪。其施用前後持有第二級毒品之低度行為，已被施用第二級毒品之高度行
    為所吸收，不另論罪。被告先後多次施用第二級毒品之行為，其犯罪時間緊接，
    犯罪構成要件相同，顯係基於概括之犯意反覆而為，應依刑法連續犯之規定，論
    以一罪。再被告曾於八十三年間，因違反麻醉藥品管理條例及違反藥事法等案件
    ，被本院分別判處有期徒刑六月及四月，後定其應執行之刑為有期徒刑八月，於
    八十四年十二月十六日執行完畢之事實，有本院被告全國前案紀錄表在卷足稽。
    被告於此有期徒刑執行完畢後，五年內再犯有期徒刑以上之本罪，為累犯。至檢
    察官移請本院併辦部分，以及被告於本院訊問時，供承其於八十六年中、下旬，
    及八十七年四月九日至八十九年二月九日間，仍有施用第二級毒品安非他命部分
    ，本院認與被告經起訴被論罪科刑部分，有連續犯裁判上一罪之關係，應為起訴
    之效力所及，本院自得一併審判，併此敘明。又被告經本院依職權裁定送觀察勒
    戒之後，經評估已無施用毒品傾向，此有臺灣臺中看守所八十九年三月二十三日
    中所太總字第○九九一號函撿附之無繼續施用毒品傾向證明書附卷可稽。自應依
    法為免刑之判決。被告上訴否認犯罪，雖無可取。原審予以論罪科刑，固非無見
    。惟原判決未及就八十六年四月一日以後，被告多次施用第二級毒品安非他命之
    行為併予審判，另認被告自八十六年八月一日以後多次施用安非他命之行為，與
    前開論罪科刑部分，並無連續犯之關係，另亦未及依修正後之毒品危害防制條例
    之規定，為免刑之判決，以上均有可議。檢察官上訴意旨，指摘原判決不當，為
    有理由，應由本院將原判決撤銷，而為被告施用第二級毒品免刑之判決。扣案之
    第二級毒品安非他命二包（毛重七．八公克）為第二級毒品，應依毒品危害防制
    條例第十八條第一項前段之規定，宣告沒收銷燬之。
三、據上論斷，應依刑事訴訟法第三百六十九條第一項前段、第三百六十四條、第二
    百九十九條第一項但書、毒品危害防制條例第十條第二項、第二十三條第一項、
    第三十五條第三款、第十八條第一項前段、刑法第十一條前段、第二條第一項前
    段、第五十六條、第四十七條條判決如主文。
本案經檢察官甲○○到庭執行職務。
中      華      民      國     八十九     年      四      月    十九    日
                                    臺灣高等法院臺中分院刑事第三庭
                                          審判長法  官  方  艤  駐
                                                法  官  劉  連  星
                                                法  官  廖  柏  基
右正本證明與原本無異。
不得上訴。
                                                書記官  柯  孟  伶
中      華      民      國     八十九     年      四      月    二十    日
附錄：本案論罪科刑法條全文
毒品危害防制條例第十條第二項：施用第二級毒品者，處三年以下有期徒刑。
                                                          Ｄ


司法院資訊處製作；財團法人民間司法改革基金會備份。
